# 求助陈版，收入合同是否具合同具有商业实质？

提问人：jack80816 时间：2021-09-09 19:33:10
公司为土地收储中心下设公司，业务是只负责帮地方政府在其指定的土地上做改造、平整工作，改造完的土地移交政府，政府根据发生的改造、平整成本支付公司费用（无利润，按实际发生成本给），这种情况下按新收入准则是否为不具有商业实质，不确认收入及成本？谢谢

回答人：chenyiwei
不能仅仅因为“无利润，按实际发生成本给”就认为该事项不具有商业实质。但需要关注本企业能否按总额法确认收入、成本的问题，还是只能采用净额法。